臺灣嘉義地方法院刑事判決
111年度金簡上字第16號
上  訴  人  臺灣嘉義地方檢察署檢察官
被      告  鄭喬恩



上列上訴人因違反洗錢防制法等案件，不服本院中華民國111年7
月25日111年度金簡字第90號第一審刑事簡易判決（起訴案號：1
10年度偵字第8252號、110年度偵字第9358號、110年度偵字第11
102號、110年度偵字第11111號、111年度偵字第473號、111年度
偵字第870號、111年度偵字第4009號、111年度偵字第4259號號
），提起上訴，本院管轄之第二審合議庭判決如下：
    主      文
上訴駁回。
    事實及理由
一、本院審理範圍
　  上訴得對於判決之一部為之；對於判決之一部上訴者，其有
    關係之部分，視為亦已上訴；但有關係之部分為無罪、免訴
    或不受理者，不在此限；上訴得明示僅就判決之刑、沒收或
    保安處分一部為之，刑事訴訟法第348條定有明文。上訴人
    即檢察官於上訴書與本院審理時已表明僅就量刑部分提起一
    部分上訴（金簡上卷第89頁），被告鄭喬恩則未對原審判決
    提起上訴，故本件上訴範圍只限於原審判決量刑部分。至檢
    察官未表明上訴之認定犯罪事實及論罪（本案第一審犯罪事
    實、證據及論罪理由，均詳如附件原審判決書所記載），業
    據原審認定在案，非在本院審理範圍內，惟為便於檢視理解
    本件案情，乃引用原審判決書以附件方式記載，先予敘明。
二、本院駁回上訴之理由　　
　㈠上訴意旨略以：被告雖坦承犯行然未與告訴人吳珮瑜達成和
    解，且被告有2次交付金融帳戶之行為，原審竟改以簡易判
    決處刑程序，僅處被告應執行有期徒刑6月、併科罰金新臺
    幣（下同）3萬元，顯然不當。況被告於警詢及偵訊之初矢
    口否認犯行，並提出不實之簡訊對話資料想欲矇騙卸罪，嗣
    經檢察官過濾被告前科資料察覺有異，再調閱被告及另案被
    告王誠晟之涉案帳戶相關申請及變更資料，經過交互核對後
    發現有力之事證，並經前後多次詢問後，被告此時自知難逃
    法網始口頭認罪，然亦未據實全盤供出實情，而於當前人頭
    帳戶詐欺案件，如潮水般湧入偵查機關之際，上開偵查過程
    ，已無端耗費偵查寶貴之調查資源，排擠其他案件之偵查能
    量，且被告亦未賠償告訴人之損失，顯見被告毫無悔悟之心
    ，參以本件告訴人多達8人，原審量刑顯屬過輕，無法達到
    一般預防效果，並強化其他犯罪者之僥倖心態，有悖於國民
    之法律情感及信賴，容有未當。爰請將原審判決撤銷，更為
    適當合法之判決等語。
　㈡刑之量定及定應執行刑，屬為裁判之法院得依職權裁量之事
    項，苟其量刑已以行為人之責任為基礎，並斟酌刑法第57條
    各款所列情狀，說明其量刑所側重之事由及其評價，於法定
    刑度內，酌量科刑，無顯然失當或違反公平、比例及罪刑相
    當原則者，亦無根據明顯錯誤之事實予以量定刑度，或偏執
    一端，致顯有失出失入情形，而定應執行刑部分，若已綜合
    被告所犯各罪之情狀及其人格與犯罪之間的關聯而予評價，
    且其結果並未違背刑法第51條第5款之外部界限，及平等原
    則、比例原則、責罰相當原則等內部界限，即不得任指為違
    法（最高法院110年度台上字第6266、6267號判決意旨參照
    ）。
　㈢本案經本院合議庭審理結果，認原審以被告犯罪事證明確，
    其2次犯行均係犯洗錢防制法第2條第2款、第14條第1項暨刑
    法第30條第1項之幫助洗錢罪及刑法第339條第1項、第30條
    第1項之幫助詐欺取財罪。被告分別以一行為提供金融帳戶
    之提款卡供詐欺集團作為詐欺工具，關於其民國110年3月間
    之犯行，造成7位告訴人受騙損害，且其本案2次犯行均同時
    幫助詐欺集團於提領後遮斷金流以逃避國家追訴、處罰，均
    係以一行為而觸犯數罪名而為想像競合犯，均應依刑法第55
    條前段規定，分別從重以幫助洗錢罪處斷，且因被告本案2
    次犯行均為幫助犯，均依刑法第30條第2項規定減輕其刑；
    又被告於偵查中自白本案2次幫助洗錢犯罪，均應依洗錢防
    制法第16條第2項規定減輕其刑，併均依法遞減輕之。原審
    審酌被告自知金融機構帳戶與個人財產、信用具有重要關聯
    ，且易成為他人掩飾犯罪所得之工具，卻任意提供其所有金
    融機構帳戶之金融卡及密碼，供詐欺集團成員從事詐欺取財
    及洗錢犯行，其行為使犯罪之追查趨於困難，幕後正犯肆無
    忌憚，嚴重破壞社會秩序及正常交易安全，所為自應予非難
    ，兼衡其各次犯行所致告訴人受損害之金額多寡、犯後坦承
    犯行、尚未與告訴人達成和解，另斟酌其前科素行狀況，再
    參考其居於幫助犯之地位、犯罪動機等節，暨其從事服務業
    、大學肄業之智識程度、勉持之家庭經濟狀況等一切情狀，
    於法定刑度內分別量處有期徒刑2月、併科罰金1萬元及有期
    徒刑5月，併科罰金新臺幣3萬元，並就所處罰金部分並均諭
    知易服勞役之折算標準，併定其應執行之刑及罰金易服勞役
    之折算標準，已就上訴意旨所指本件被害人數多達8人且被
    告均未與告訴人達成和解之量刑加重因子加以審酌；至上訴
    意旨雖另稱「被告於偵查初始未坦承犯行，待檢察官調查相
    關犯罪事證並勾稽相關證據後，被告知其難逃法網始坦認犯
    罪，無端耗費偵查資源而排擠其他案件偵查能量」等語，固
    屬卓見，然被告雖於偵查初始並未坦承全部犯行，惟亦始終
    自白其金融帳戶是因telegram及微信通訊軟體暱稱「煙火」
    借用而以空軍1號快遞寄送交付予無信賴基礎之人使用，未
    曾以遺失金融帳戶而未交付任何人使用等不實杜撰事項執為
    抗辯，其惡性已顯屬有別，且被告對於否認其交付金融帳戶
    行為構成刑事犯罪，當屬其防禦權之合法行使，況被告於偵
    查過程中即已坦認犯罪(偵473卷第86頁)，對於案情釐清及
    犯罪事實輪廓之描繪，亦達若干節省司法資源之效果，則原
    審同時審酌被告坦承犯行之犯後態度以之作為量刑減輕因子
    ，亦屬適當，原審量刑實屬妥適，是上訴意旨為無理由，應
    予駁回。
據上論斷，應依刑事訴訟法第455條之1第1項、第3項、第373條
、第368條(依刑事判決精簡原則，僅記載程序法條)，判決如主
文。
本案經檢察官謝雯璣提起公訴，上訴後由檢察官楊麒嘉到庭執行
職務。
中　　華　　民　　國　　111 　年　　10　　月　　28　　日
                  刑事第八庭  審判長法  官  洪裕翔
　　　　　　　　　　　　　　　　　　法  官  孫偲綺
　　　　　　　　　　　　　　　　　　法  官  盧伯璋
上列正本證明與原本無異。
本件不得上訴。　　　　　　　　　　　　　　　　　　
中　　華　　民　　國　　111 　年　　10　　月　　28　　日
                                    書記官  陳怡辰 
附件：
臺灣嘉義地方法院111年度金簡字第90號刑事簡易判決